臺灣臺中地方法院刑事判決　　　　　　　　　　　　　九十四年度易字第六０三號
　　公　訴　人　臺灣臺中地方法院檢察署檢察官
　　被　　　告　乙○○
右列被告因竊盜案件，經檢察官聲請簡易判決處刑（九十四年度速偵字第三八四號）
及移
法院檢察署九十四年度偵字第九三四、一六五一號），本院臺中簡易庭認不宜以簡易
判決處刑（九十四年度中簡字第五０二號），移
準備程序中就被訴事實為有罪之陳述，經告以簡式審判之旨，並聽取意見後，本院合
議庭裁定由受命法官獨任進行簡式審判程序，本院判決如左：
    主    文
乙○○共同連續攜帶兇器竊盜，累犯，處有期徒刑拾月。
扣案之釣魚線壹卷、黏貼片拾伍片、塑膠片貳拾片、小型手電筒貳支、雙面膠壹卷
、塑膠板片、塑膠棒壹支及美工刀壹支，均沒收。
    犯罪事實
一、乙○○前曾於民國八十七年間因施用毒品案件，經臺灣南投地方法院分別判處有
    期徒刑七月、四月，應執行有期徒刑十月確定，嗣於九十二年八月七日執行完畢
    。其仍不知悔改，竟基於意圖為自己不法所有之概括犯意，於附表編號一至四所
    示之時、地，以釣魚線綁住粘有雙面膠之鐵片，伸入香油錢箱內，以釣魚方式，
    竊取如附表編號一至四所示之金額。後經庚○○發覺有異報警，於九十四年一月
    二十二日上午十時二十分許，為警持拘票在南投縣南投市鄉二九四號查獲，
    並查扣其所有供竊盜所用之釣魚線一卷、黏貼片十五片、塑膠片二十三片、小型
    手電筒二支、雙面膠一卷。
二、乙○○又基於前開意圖為自己不法所有之概括犯意，於附表編號五、六所示之時
    、地，先持自備鑰匙竊取車牌號碼Ｂ４─五四七一號自用小客車（附表編號五）
    或客觀上具有危險性足人傷害人身體之美刀工一支，先割斷釣魚線，以釣魚線綁
    住粘有雙面膠之鐵片，伸入香油桶內，以釣魚方式，竊取新臺幣（下同）二千七
    百八十元（附表編號六）。後於九十四年一月二十六日上午五時許，警方在附表
    編號六之土地公廟發現乙○○正在竊取香油錢，乙○○乃駕駛車牌號碼Ｂ４─五
    四七一號自用小客車逃離，警方隨後追趕，乙○○不慎撞及臺中市○區○○○路
    八十號大樓牆壁，而為警查獲，並扣得其所有供竊盜所用之塑膠板三片、塑膠棒
    一支、美工刀一支。
三、乙○○復基於前開意圖為自己不法所有之概括犯意，於九十三年十二月二十四日
    晚間八時四十分許，前往南投縣南投市○○路七二三巷三六號文化托兒所接送其
    兒子，因而進入該托兒所，見甲○○之皮包（內有國民身分證、健保卡、駕駛執
    照、第一商業銀行提款卡、南投郵局提款卡、花旗銀行信用卡、渣打銀行信用卡
    、現金一千多元）置於教室內，乃徒手竊取之。得手後，於同日晚間九時一分八
    秒許，持竊得之郵局提款卡，前往南投縣南投市○○街、中山街口合作金庫自動
    提款機，試按甲○○之生日作為密碼，使自動提款機辨識系統誤認其為真正持卡
    人，乃陷於錯誤，依上開輸入之密碼、金額給付金額，以此不正方式詐領得六千
    元，復再於日晚間九時一分三十一秒許，以上開方法持第一銀行金融卡詐領得一
    萬三千元，所得款項均花用殆盡，其餘證件及皮包則丟回至南投縣南投市○○路
    ○段五六八六六甲○○住處前院。
四、乙○○再承前開竊盜之概括犯意，與真實姓名、年籍均不詳而綽號「阿浚」之成
    年男子，於九十四年三月二十三日上午十一時多許，先共乘廖國安所有之車牌號
    碼ＮＸ─九五五八號自用小客車，至南投縣南投市○○○路三九號之丁○○住處
    前，廖國安進入該址四樓尋找綽號「阿娟」之女子，乙○○乃與綽號「阿浚」之
    成年男子共同意圖為自己不法之所有，由「阿浚」無故侵入上址樓梯間內（無故
    侵入住宅部分未經告訴），且接續徒手竊取丁○○所有置於該址二樓樓梯轉角處
    之價值共約二萬元之冷氣機二台，得手後搬運至上開自用小客車之後行李箱，乙○○則在上址外把風，並協助將該二台冷氣機搬運上車。嗣經丁○○於同日上午
    十一時三十分許返家後，當場發現報警處理，而查獲乙○○，始知悉上情。
五、案經臺中縣警察局霧峰分局報請臺灣臺中地方法院檢察署檢察官偵查後聲請簡易
    判決處刑，及臺中市警察局第二分局報請臺灣臺中地方法院檢察署檢察官、南投
    縣警察局南投分局報請臺灣南投地方法院檢察署檢察官移送併辦。
    理    由
一、訊據被告乙○○對其有於右揭時、地連續竊盜、攜帶兇器竊盜及以不正方法自自
    動提款設備詐領金錢之事實，業於警詢、偵查及本院審理時供認不諱，核與被害
    人庚○○、吳枝源（犯罪事實一部分）、戊○○、己○○（犯罪事實二部分）、
    甲○○（犯罪事實三部分）、丁○○（犯罪事實四部分）指訴之情節相符，復有
    翻拍自監視影帶畫面十三張（犯罪事實一部分）、贓物認領保管二張、查獲現場
    照片四張、車輛竊盜、車牌失竊資料個別查詢報─查詢車輛認可資料一份（犯罪
    事實二部分）、被告提領現金之錄影帶翻拍照片一張、合作金庫銀行自動櫃員機
    交易明細表一紙、證人甲○○南投中山街郵局存簿儲金簿、第一商業銀行之封面
    及內頁各一份（犯罪事實三部分）、贓物認領保管單一張、現場及贓物照片八幀
    （犯罪事實四部分）存卷可證，以及被告所有持之供竊盜所用之釣魚線一卷、黏
    貼片十五片、塑膠片二十三片、小型手電筒二支、雙面膠一卷（犯罪事實一部分
    ）、塑膠板三片、塑膠棒一支、美工刀一支（犯罪事實二部分）扣案扣案可資佐
    證。被告雖於本院審理時就犯罪事實四部分，辯稱當時載同其與綽號「阿浚」男
    子至現場之關係人廖國安亦有一同參與竊盜之犯行云云，惟被告於該日警詢時即
    供稱關係人廖國安並未參與本案，關係人廖國安也於警訊時否認有參與竊盜之行
    為，而證人丁○○返回住處時，亦僅見及被告與綽號「阿浚」男子在搬運泠氣機
    ，並未見及關係人廖國安有搬運泠氣機之行為，是以並無任何積極證據證明關係
    人廖國安有參與本案犯罪事實四部分，因而構成刑法第三百二十一條第一項第四
    款結夥三人以上之加重竊盜罪，尚難僅以被告前後不一之供述，遽認關係人廖國
    安有共同竊盜之行為，併予指明。綜上所述，被告自白其有犯罪部分與事實相符
    ，事證明確，被告右揭連續竊盜、攜帶兇器竊盜及以不正方法由自動提款設備詐
    領金錢之犯行，洵堪認定。
二、查被告行竊時所攜帶之美工刀一支，為金屬材質，刀鋒銳利，足以劃傷人之身體
    ，是其客觀上足以對人之生命、身體、安全構成威脅，為兇器之一種。是核被告
    就附表編號一至三及五部分，係犯刑法第三百二十條第一項之竊盜既遂罪，就附
    表編號四部分，係犯刑法第三百二十條第一項、第三項之竊盜未遂罪；就附表編
    號六部分，係犯刑法三百二十一條第一項第三款攜帶兇器竊盜罪；就犯罪事實三
    部分，係犯刑法第三百二十條第一項之竊盜既遂罪及刑法第三百三十九條之二第
    一項以不正方法由自動提款設備詐領財物罪；就犯罪事實四部分，係犯刑法第三
    百二十條第一項之竊盜既遂罪。被告就犯罪事實四部分間之竊盜犯行，與綽號「
    阿浚」之成年男子，有犯意聯絡及行為之分擔，業據被告供承明確，是其二人為
    共同正犯。被告就犯罪事實三所犯竊盜罪與以不正方法由自動提款設備詐領財物
    罪間，有方法結果之牽連關係，為牽連犯，應依刑法第五十五條牽連犯之規定，
    論以情節較重之竊盜罪。被告所為前開多次竊盜行為，時間緊接，所犯構成要件
    相同，顯係基於概括之犯意為之，為連續犯，爰依刑法第五十六條之規定，論以
    情節較重之攜帶兇器竊盜罪，並加重其刑。公訴意旨就被告有關附表編號四及犯
    罪事實二、三、四之行為，漏未起訴，惟本院認此部分與檢察官起訴經判決有罪
    部分有連續犯之裁判上一罪之關係存在，且經檢察官移送併案，依審判不可分原
    則，本院自得加以審理。被告於八十七年間因施用毒品案件，經臺灣南投地方法
    院分別判處有期徒刑七月、四月，應執行有期徒刑十月確定，嗣於九十二年八月
    七日執行完畢之事實，有臺灣高等法院被告全國前案紀錄表、臺灣臺中地方法院
    檢察署刑案資料查註紀錄表各一份在卷可稽，其受有期徒刑之執行完畢後，五年
    以內再犯本件有期徒刑以上之罪，為累犯，應依刑法第四十七條規定遞加重其刑
    。爰審酌被告年富力強，不思以正當工作獲取財物，只顧一己之便利，竊取被害
    人財物，造成被害人財產上損失與失活上不便，且其中一件攜帶兇器竊盜，對社
    會危害程度非輕，查獲後一再竊盜，並無悔意，惟念及其所竊取之金錢金額非高
    ，而汽車及泠氣機，價值非鉅，犯後坦承犯行，態度尚佳等一切情狀，量處如主
    文所示之刑，以資懲儆。扣案之釣魚線一卷、黏貼片十五片（含鐵片二片）、塑
    膠片二十三片、小型手電筒二支、雙面膠一卷、塑膠板三片、塑膠棒一支、美工
    刀一支為被告所有且供犯本罪所用之物，據被告供述明確，爰依刑法第三十八條
    第一項第二款規定宣告沒收。另外，扣案之工具一批（含美工刀、小鋸子共七件
    ），被告辯稱並未帶至竊盜現場使用等語，本院衡酌上開物品係在被告住處被查
    扣，且依監視器翻拍照片所示，亦無有被告割斷釣魚線之動作，故被告此部分之
    供述當可採信；又扣案之破損新臺幣紙鈔三張（一千元一張、一百元二張），並
    無任何證據足資證明與被告之竊盜犯行與任何之關連；另被告持以竊取附表編號
    五自用小客車之鑰匙一支，未據扣案，且形體不明，為免日後執行困難，爰均不
    為沒收之宣告，附此敘明。
據上論斷，應依刑事訴訟法第四百五十二條、第二百七十三條之一第一項、第二百九
十九條第一項前段，刑法第二十八條、第五十六條、第三百二十一條第一項第三款、
第三百三十九條之二第一項、第五十五條、第四十七條、第三十八條第一項第二款，
判決如主文。
本案經檢察官丙○○到庭執行職務
中      華      民      國      九十四      年      六    月    十六    日
                                臺灣臺中地方法院刑事第十四庭
                                      法  官  楊真明
右正本證明與原本無異。
如不服本判決，應於送達後十日內向本院提出上訴狀（須附繕本），上訴於臺灣高等
法院臺中分院。
                                      書記官
中      華      民      國      九十四      年      六    月    十六    日
┌───┬──────┬───────┬──────────┬─────┐
│編號  │ 犯罪時間   │ 犯罪地點     │犯   罪   方   法   │竊取財物  │
├───┼──────┼───────┼──────────┼─────┤
│一    │九十三年十一│臺中縣大里市塗│以釣魚線綁住粘有雙面│編號一、二│
│      │月三十日凌晨│城路四五號大庄│膠之鐵片，以釣魚方式│合計竊取七│
│      │二時二分許  │福德祠        │，竊取香油桶內金錢  │、八百元  │
├───┼──────┼───────┼──────────┼─────┤
│二    │九十三年十二│臺中縣大里市塗│以釣魚線綁住粘有雙面│起訴書誤載│
│      │月五日上午八│城路四五號大庄│膠之鐵片，以釣魚方式│為「未遂」│
│      │時五十三分許│福德祠        │，竊取香油桶內金錢  │          │
├───┼──────┼───────┼──────────┼─────┤
│三    │九十三年十二│南投縣中寮鄉永│以釣魚線綁住粘有雙面│二百元    │
│      │月下旬某日某│和村龍南路德興│膠之鐵片，以釣魚方式│          │
│      │時（檢察官誤│宮            │，竊取香油桶內金錢  │          │
│      │載為同年月三│              │                    │          │
│      │十日）      │              │                    │          │
├───┼──────┼───────┼──────────┼─────┤
│四    │九十三年十二│南投縣中寮鄉龍│以釣魚線綁住粘有雙面│未遂      │
│      │月下旬某日某│南路百公姓公廟│膠之鐵片，以釣魚方式│          │
│      │時（與編號三│              │，竊取香油桶內金錢  │          │
│      │為同一日）  │              │                    │          │
├───┼──────┼───────┼──────────┼─────┤
│五    │九十四年一月│南投縣南投市中│以自備鑰匙開啟車門、│戊○○所有│
│      │二十四日凌晨│興路三０五巷二│電門竊取（自備鑰匙未│價值一萬元│
│      │某時分許    │一號前        │扣案）              │之車牌號碼│
│      │            │              │                    │Ｂ４─五四│
│      │            │              │                    │七一號自用│
│      │            │              │                    │小客車    │
├───┼──────┼───────┼──────────┼─────┤
│六    │九十四年一月│臺中市北區榮華│持美工刀割斷釣魚線，│二千七百八│
│      │二十六日凌晨│街與衛道路口之│再以釣魚線綁住粘有雙│十元      │
│      │四時五十分許│土地公廟      │面膠之鐵片，以釣魚方│          │
│      │            │  │式，竊取香油桶內金錢│          │
└───┴──────┴───────┴──────────┴─────┘
附錄本判決論罪科刑法條
刑法第三百二十一條第一項第三款：
  犯竊盜罪而有左列情形之一者，處六月以上、五年以下有期徒刑：
  三  攜帶兇器而犯之者。
刑法第三百二十條第一項、第三項：
  意圖為自己或第三人不法之所有，而竊取他人之動產者，為竊盜罪，處五年以下有
  期徒刑、拘役或五百元以下罰金。
  前二項之未遂犯罰之。
刑法第三百三十九條之二第一項：
  意圖為自己或第三人不法之所有，以不正方法由自動付款設備取得他人之物者，處
  三年以下有期徒刑、拘役或一萬元以下罰金。
